【裁判字號】    89,上易,563
【裁判日期】    890329
【裁判案由】    竊盜
【裁判全文】
臺灣高等法院臺中分院刑事判決                    八十九年度上易字第五六三號
    上  訴  人
    即  被  告  甲○○
右上訴人因竊盜案件，不服台灣地方法院八十八年度易字第三八六四號中華民國八十
九年一月二十七日第一審判決（起訴案號：台灣台中地方法院檢察署八十八年度偵字
第二一七四三號）提起上訴，本院判決如左：
    主  文
原判決撤銷。
甲○○竊盜，累犯，處有期徒刑壹年。並應於刑之執行前，令入勞動場所強制工作參
年。
    事  實
一、甲○○係民國（以下同）七年五月十三日生，為年滿八十歲之人，曾因竊盜罪於
    六十三年間經判處有期徒刑七月，六十四年間經判處有期徒刑四月，並於刑之執
    行前強制工作，六十九年間經判處有期徒刑二年，七十一年間經判處有期刑二年
    六月，並於刑之執行前強制工作，七十七年間經判處有期徒刑三年，並於刑之執
    行前強制工作，及被判處有期徒刑一年六月，八十三年間經判處有期徒刑一年二
    月，八十五年間經判處有期徒刑七月，八十六年間經判處有期徒刑二年六月，其
    中因竊盜案件，於八十六年九月四日起經撤銷假釋，執行殘刑有期徒刑一年三月
    二十三日，甫於八十七年十二月二十六日執行完畢，更因竊盜案件，於八十八年
    九月十四日上午十時經臺灣高等法院台中分院判決一年六月確定，其有犯罪習慣
    ，猶不知悔改，意圖為自己不法之所有，於八十八年九月十七日十六時十分許，
    在台中市中國醫藥學院附設醫院櫃檯處，趁乙○○辦理出院手續時，下手竊取乙
    ○○所有皮包一個（內有行動電話一支及空白支票四紙），得手後離去之際，經
    乙○○發現報警當場查獲。
二、案經台中市警察局第二分局報請臺灣臺中地方法院檢察署檢察官偵查起訴。
    理  由
一、訊據上訴人即被告甲○○對於右揭事實，除抗辯業經判決外，餘均坦承不諱，辯
    稱：伊上開案件業已經判決云云。經查被告坦承之右揭事實，核與被害人乙○○
    指訴遭竊情形相符，復有贓物領據一紙附卷可稽，被告本案之犯罪時間係在八十
    八年九月十七日為前案判決確定日即八十八年九月十四日以後，有前開確定判決
    即本院八十八年度上易字第一七九二號刑事判決、臺灣台中地方法院檢察署刑案
    查註紀錄表及本院被告全國前案紀錄表附卷可憑，本案之犯行自非前開確定判決
    之效力所及，被告之上開所辯，顯係卸責之詞，不足採信，犯行堪以認定。
二、核上訴人即被告所為係犯刑法第三百二十條第一項竊盜罪。查被告前曾因竊盜罪
    ，於八十六年九月四日起經撤銷假釋，執行殘刑有期徒刑一年三月二十三日，甫
    於八十七年十二月二十六日執行完畢，有臺灣臺中地方法院檢察署刑案資料查註
    紀錄表附卷可稽，其於有期徒刑執行完畢後五年內再犯本件有期徒刑以上之罪，
    係累犯，應依刑法第四十七條規定加重其刑。另被告係七年五月十三日生，有其
    年籍資料在卷可憑，其行為時係滿八十歲之人，爰依刑法第十八條第三項之規定
    ，予以減輕其刑。原審論罪科刑固非無見，惟查被犯罪時間係在八十八年九月十
    七日下午四時十分，業據被告供明在案，核與被害人乙○○證述之情節相符，原
    審誤認係同年月十四日十六時十分，尚有未洽，被告上訴意旨，並不否認犯罪，
    空言指摘原判決此部分為前開判決既判力效力所及，固無可取，但原判決既有前
    述可議之處，即屬無可維持，應由本院撤銷改判，爰審酌被告為己利而犯罪之動
    機，年歲已大，犯罪之手段，被害人業已領回失竊物等一切情狀，量處如主文第
    二項所示之刑。末查被告前曾因竊盜案件，於六十三年間經判處有期徒刑七月，
    六十四年間經判處有期徒刑四月，並於刑之執行前強制工作，六十九年間經判處
    有期徒刑二年，七十一年間經判處有期刑二年六月，並於刑之執行前強制工作，
    七十七年間經判處有期徒刑三年，並於刑之執行前強制工作，及被判處有期徒刑
    一年六月，八十三年間經判處有期徒刑一年二月，八十五年間經判處有期徒刑七
    月，八十六年間經判處有期徒刑二年六月，八十八年九月十四日上午十時經臺灣
    高等法院台中分院判決一年六月確定，有本院被告全國前案紀錄表附卷可憑，被
    告多次竊盜犯行，顯有犯罪之習慣，其再犯本件竊盜案件經本院判處有期徒刑一
    年以上之刑，爰依法併宣告其應於刑之執行前，令入勞動場所強制工作三年。
據上論斷，應依刑事訴訟法第三百六十九條第一項前段、第三百六十四條、第二百九
十九條第一項前段，刑法第三百二十條第一項、第十八條第三項、第四十七條，竊盜
犯贓物犯保安處分條例第三條第一項第一款、第四條、第五條第一項前段，罰金罰鍰
提高標準條例第一條前段，判決如主文。
本案經檢察官鍾宗耀到庭執行職務。
中      華      民      國    八十九     年      三       月    二十九  日
                                    臺灣高等法院臺中分院刑事第四庭
                                          審判長法  官  洪  耀  宗
                                                法  官  吳  重  政
                                                法  官  劉  登  俊
右正本證明與原本無異。
不得上訴。
                                                書記官  林  水  濱
中      華      民      國    八十九     年      三       月    三十    日
附錄論罪科刑法條
刑法第三百二十條第一項：
意圖為自己或第三人不法之所有，而竊取他人之動產者，為竊盜罪，處五年以下有期
徒刑、拘役或五百元以下罰金。
                                                            Ｏ


司法院資訊處製作；財團法人民間司法改革基金會備份。
